臺灣高等法院刑事裁定
110年度聲字第366號
聲  請  人  臺灣高等檢察署檢察官
受  刑  人  葉馨遠



上列聲請人因受刑人數罪併罰有二裁判以上，聲請定其應執行之
刑（聲請案號：臺灣高等檢察署110年度執聲字第106號），本院
裁定如下：
    主  文
葉馨遠犯如附表所示各罪所處之刑，應執行有期徒刑壹年。
    理  由
一、聲請意旨略以：上列受刑人葉馨遠因竊盜等數罪，先後經判
    決確定如附表，應依刑法第53條、第51條第5款規定，定其
    應執行之刑，爰依刑事訴訟法第477條第1項聲請裁定等語。
二、按「裁判確定前犯數罪者，併合處罰之。但有下列情形之一
    者，不在此限：一、得易科罰金之罪與不得易科罰金之罪。
    二、得易科罰金之罪與不得易服社會勞動之罪。三、得易服
    社會勞動之罪與不得易科罰金之罪。四、得易服社會勞動之
    罪與不得易服社會勞動之罪」、「前項但書情形，受刑人請
    求檢察官聲請定應執行刑者，依第51條規定定之」、「數罪
    併罰，有二裁判以上者，依第51條之規定，定其應執行之刑
    」、「數罪併罰，分別宣告其罪之刑，依下列各款定其應執
    行者：……五、宣告多數有期徒刑者，於各刑中之最長期以上
    ，各刑合併之刑期以下，定其刑期。但不得逾30年」，刑法
    第50條第1項、第2項、第53條、第51條第5款分別定有明文
    。再者，法律上屬於自由裁量之事項，有其外部性界限及內
    部性界限，並非概無拘束。依據法律之具體規定，法院應在
    其範圍選擇為適當之裁判者，為外部性界限；而法院為裁判
    時，應考量法律之目的，及法律秩序之理念所在者，為內部
    性界限。法院為裁判時，二者均不得有所踰越。在數罪併罰
    ，有二裁判以上，定其應執行之刑時，固屬於法院自由裁量
    之事項，然仍應受前揭外部性界限及內部性界限之拘束（最
    高法院94年度台非字第233號判決意旨參照）。又刑事訴訟
    法第370條第2項「前項所稱刑，指宣告刑及數罪併罰所定應
    執行之刑」、第3項「第1項規定，於第一審或第二審數罪併
    罰之判決，一部上訴經撤銷後，另以裁定定其應執行之刑時
    ，準用之」之規定，已針對第二審上訴案件之定應執行之刑
    ，明定有不利益變更禁止原則之適用；而分屬不同案件之數
    罪併罰有應更定執行刑之情形，倘一裁判宣告數罪之刑，曾
    經定其執行刑，再與其他裁判宣告之刑定其執行刑時，在法
    理上亦應同受此原則之拘束，亦即，另定之執行刑，其裁量
    所定之刑期，不得較重於前定之執行刑加計後裁判宣告之刑
    之總和（最高法院103年度台抗字第707號、第674號裁定意
    旨參照）。至定應執行之刑，應由犯罪事實最後判決法院之
    檢察官聲請該法院裁定之，不能因犯罪之一部分所科之刑業
    經執行完畢而認檢察官之聲請為不合法，予以駁回，至已執
    行部分應如何處理，係檢察官指揮執行問題，與定應執行刑
    之裁定無涉（最高法院93年度台抗字第621號、94年度台抗
    字第47號裁定意旨參照）。
三、經查：受刑人因犯如附表所示之罪，經如附表所示法院各判
    處如附表所示之刑，均經分別確定在案，此有臺灣士林地方
    法院106年度士簡字第97號刑事簡易判決、106年度湖簡字第
    530號刑事簡易判決、臺灣新北地方法院106年度簡字第5541
    號刑事簡易判決、臺灣臺中地方法院106年度中簡字第2685
    號刑事簡易判決、臺灣桃園地方法院108年度訴緝字第94號
    刑事判決、本院109年度上易字第425號刑事判決及本院被告
    前案紀錄表等在卷可參。受刑人所犯上開各罪中，有得易科
    罰金亦得易服社會勞動之罪（附表編號1至4），復有不得易
    科罰金亦不得易服社會勞動之罪（附表編號5），雖已合於
    刑法第50條第1項但書規定，惟受刑人已請求檢察官聲請定
    其應執行刑，有「臺灣桃園地方檢察署依102年1月23日修正
    之刑法第50條調查受刑人是否聲請定應執行刑調查表」存卷
    可憑，自應依據刑法第50條第2項規定，依同法第51條規定
    定其應執行刑。茲檢察官聲請最後事實審之本院就受刑人所
    犯如附表所示之罪定其應執行之刑，本院審核後認檢察官之
    聲請於法並無不合，爰就受刑人所犯如附表所示之罪，依刑
    法第51條第5款限制加重原則規定之外部性界限（即以最長
    期宣告刑有期徒刑7月為下限，以宣告刑總和有期徒刑1年6
    月為上限），並參酌如編號1至4所示之罪曾經臺灣士林地方
    法院以107年度聲字第913號裁定應執行有期徒刑7月確定等
    情【是此時裁量所定之刑期，不得較重於前定執行刑（有期
    徒刑7月）加計其餘裁判之宣告刑（有期徒刑7月）總和有期
    徒刑1年2月】，再考量受刑人之犯罪次數、情節及貫徹刑法
    量刑公平正義理念等情，定受刑人應執行之刑。
據上論斷，應依刑事訴訟法第477條第1項，刑法第50條第2項、
第53條、第51條第5款，裁定如主文。
中　　華　　民　　國　　110 　年　　1 　　月　　29　　日
                  刑事第十八庭  審判長法  官  何俏美
                                      法  官  葉乃瑋
                                      法  官  黃紹紘
以上正本證明與原本無異。
不得抗告。
                                      書記官  顏淑華
中　　華　　民　　國　　110 　年　　2 　　月　　1 　　日
附表
編    號  1 2 3 罪    名  妨害兵役 （妨害教育召集罪） 詐欺 （詐欺得利罪） 詐欺 （詐欺得利罪） 宣 告 刑  有期徒刑2月 有期徒刑2月（2罪） 有期徒刑3月 犯罪日期  民國105年3月28日 ①105年10月6日 ②105年12月14日 106年2月11日 偵查機關年度案號  臺灣士林地方檢察署105年度偵字第15728號 臺灣新北地方檢察署106年度偵字第10568號等 臺灣臺中地方檢察署106年度偵字第28163號 最後事實審 法院 臺灣士林地方法院 臺灣新北地方法院 臺灣臺中地方法院  案號 106年度士簡字第97號 106年度簡字第5541號 106年度中簡字第2685號  判決日期 106年2月24日 106年9月15日 106年12月14日 確定判決 法院 臺灣士林地方法院 臺灣新北地方法院 臺灣臺中地方法院  案號 106年度士簡字第97號 106年度簡字第5541號 106年度中簡字第2685號  確定日期 106年3月（聲請書附表誤載為2月）28日 106年10月13日 107年1月15日 是否為得易科罰金之案件  是 是 是 是否為得易服社會勞動之案件  是 是 是 備    註  臺灣士林地方檢察署106年度執字第2392號（106年度執緝字第501號） 臺灣新北地方檢察署106年度執字第19060號 臺灣臺中地方檢察署107年度執字第1852號   編號1至4業經臺灣士林地方法院以107年度聲字第913號裁定應執行有期徒刑7月確定（臺灣士林地方檢察署108年度執更緝字第161號，已執行完畢）   

編    號  4 5 罪    名  詐欺 （詐欺得利罪） 竊盜 （攜帶兇器侵入住宅竊盜罪） 宣 告 刑  有期徒刑2月 有期徒刑7月 犯罪日期  106年2月7日 106年2月17日 偵查機關年度案號  臺灣士林地方檢察署106年度偵字第15119號 臺灣桃園地方檢察署106年度偵字第6204號 最後事實審 法院 臺灣士林地方法院 臺灣高等法院  案號 106年度湖簡字第530號 109年度上易字第425號  判決日期 107年4月30日 109年7月31日 確定判決 法院 臺灣士林地方法院 臺灣高等法院  案號 106年度湖簡字第530號 109年度上易字第425號  確定日期 107年6月12日 109年7月31日 是否為得易科罰金之案件  是 否 是否為得易服社會勞動之案件  是 否 備    註  臺灣士林地方檢察署107年度執字第3707號 臺灣桃園地方檢察署109年度執字第14160號   編號1至4業經臺灣士林法院以107年度聲字第913號裁定應執行有期徒刑7月確定（臺灣士林地方檢察署108年度執更緝字第161號，已執行完畢）